ru: Тип очищающего средства: Очищающий бальзам; Глиняное очищающее средство; Очищающий брусок; Очищающее молочко; Очищающее мыло; Очищающий крем; Пенящееся очищающее средство; Очищающий гель; Мицеллярная вода; Очищающее масло; Очищающий порошок; Другой
pt-BR: Tipo de limpador: Bálsamo de limpeza; Limpador de argila; Barra de limpeza; Leite de limpeza; Sabonete de limpeza; Creme de limpeza; Limpador espumante; Gel de limpeza; Água micelar; Óleo de limpeza; Pó de limpeza; Outro
es: Tipo de limpiador: Limpiador en bálsamo; Limpiador de arcilla; Barra limpiadora; Leche limpiadora; Jabón limpiador; Limpiador en crema; Limpiador espumante; Limpiador en gel; Agua micelar; Limpiador en aceite; Limpiador en polvo; Otros
zh-TW: 清潔劑類型: 膏狀潔面乳; 泥土潔面乳; 潔面皂塊; 潔面乳; 潔面皂; 乳霜潔面乳; 泡沫潔面乳; 凝膠潔面乳; 卸妝水; 油性潔面乳; 粉狀潔面乳; 其他
sl-SI: Tip čistila: Čistilni balzam; Glineno čistilo; Čistilna ploščica; Čistilno mleko; Čistilno milo; Kremno čistilo; Penasto čistilo; Gelasto čistilo; Micelarna voda; Oljno čistilo; Čistilo v prahu; Drugo
tr: Temizleyici tipi: Balm temizleyici; Kil temizleyici; Temizleme barı; Temizleme sütü; Temizleme sabunu; Krem temizleyici; Köpüklü temizleyici; Jel temizleyici; Misel suyu; Yağ temizleyici; Toz temizleyici; Diğer
zh-CN: 洁面乳类型: 膏状洁面; 粘土洁面; 洁面皂; 洁面乳; 洁面皂; 乳霜洁面; 泡沫洁面; 啫喱洁面; 卸妆水; 卸妆油; 粉末洁面; 其他
nb: Rensemiddeltype: Balsam-rens; Leire-rens; Rensebar; Rensemelk; Rensesåpe; Krem-rens; Skummende rens; Gel-rens; Micellært vann; Olje-rens; Pulver-rens; Annet
bg-BG: Тип почистващо средство: Почистващ балсам; Глинена почистваща маска; Почистващо блокче; Почистващо мляко; Почистващ сапун; Почистващ крем; Пенлив почистващ препарат; Почистващ гел; Мицеларна вода; Почистващо олио; Почистваща пудра; Други
ro-RO: Tipul produsului de curățare: Balsam de curățare; Demachiant cu argilă; Bară de curățare; Lapte demachiant; Săpun de curățare; Cremă de curățare; Spumă de curățare; Gel de curățare; Apă micelară; Ulei de curățare; Pudră de curățare; Altele
en: Cleanser type: Balm cleanser; Clay cleanser; Cleansing bar; Cleansing milk; Cleansing soap; Cream cleanser; Foaming cleanser; Gel cleanser; Micellar water; Oil cleanser; Powder cleanser; Other
hr-HR: Tip sredstva za čišćenje: Balzam za čišćenje; Sredstvo za čišćenje s glinom; Sapun za čišćenje; Mlijeko za čišćenje; Sapun za čišćenje; Krema za čišćenje; Pjenasti gel za čišćenje; Gel za čišćenje; Micelarna voda; Ulje za čišćenje; Puder za čišćenje; Ostalo
it: Tipo di detergente: Detergente balsamo; Detergente all'argilla; Barretta detergente; Latte detergente; Sapone detergente; Detergente in crema; Detergente schiumogeno; Detergente in gel; Acqua micellare; Detergente oleoso; Detergente in polvere; Altro
pt-PT: Tipo de produto de limpeza facial: Bálsamo de limpeza; Limpador de argila; Barra de limpeza; Leite de limpeza; Sabão de limpeza; Creme de limpeza; Limpador espumante; Gel de limpeza; Água micelar; Óleo de limpeza; Pó de limpeza; Outro
fr: Type de nettoyant: Nettoyant baume; Nettoyant à l'argile; Pain nettoyant; Lait nettoyant; Savon nettoyant; Nettoyant crème; Nettoyant moussant; Nettoyant gel; Eau micellaire; Nettoyant à l'huile; Nettoyant en poudre; Autre
vi: Loại sữa rửa mặt: Sữa rửa mặt dạng balm; Sữa rửa mặt đất sét; Xà phòng rửa mặt; Sữa rửa mặt; Xà phòng tẩy trang; Sữa rửa mặt dạng kem; Sữa rửa mặt tạo bọt; Sữa rửa mặt dạng gel; Nước tẩy trang micellar; Dầu tẩy trang; Bột rửa mặt; Khác
lt-LT: Valiklio tipas: Balzamo valiklis; Molio valiklis; Valymo muilas; Valymo pienelis; Valymo muilas; Kreminis valiklis; Putojantis valiklis; Gelinis valiklis; Micelinis vanduo; Aliejinis valiklis; Miltelių valiklis; Kita
da: Rensertype: Balsamrens; Lerrens; Renseblok; Rensemælk; Rensesæbe; Cremerens; Skummende rens; Gelrens; Micellarvand; Olierens; Pulverrens; Andet
el: Τύπος καθαριστικού: Βάλσαμο καθαρισμού; Καθαριστικό με άργιλο; Μπάρα καθαρισμού; Γαλάκτωμα καθαρισμού; Σαπούνι καθαρισμού; Κρέμα καθαρισμού; Αφρώδες καθαριστικό; Ζελέ καθαρισμού; Μικκυλιακό νερό; Ελαιώδες καθαριστικό; Καθαριστικό σε σκόνη; Άλλο
pl: Typ środka oczyszczającego: Balsam do oczyszczania; Glinka oczyszczająca; Kostka do mycia; Mleczko oczyszczające; Mydło oczyszczające; Krem oczyszczający; Pianka oczyszczająca; Żel oczyszczający; Woda micelarna; Olejek oczyszczający; Puder oczyszczający; Inne
ja: クレンザータイプ: バームクレンザー; クレイクレンザー; クレンジングバー; クレンジングミルク; クレンジングソープ; クリームクレンザー; 泡洗顔料; ジェルクレンザー; ミセラーウォーター; オイルクレンザー; パウダークレンザー; その他
th: ประเภทคลีนเซอร์: คลีนเซอร์บาล์ม; คลีนเซอร์ดินเหนียว; สบู่ก้อน; นมล้างหน้า; สบู่ล้างหน้า; คลีนเซอร์ครีม; คลีนเซอร์โฟม; คลีนเซอร์เจล; น้ำไมเซลลาร์; คลีนเซอร์น้ำมัน; คลีนเซอร์ผง; อื่นๆ
ko: 클렌저 유형: 밤 클렌저; 클레이 클렌저; 클렌징 바; 클렌징 밀크; 클렌징 비누; 크림 클렌저; 폼 클렌저; 젤 클렌저; 미셀라 워터; 오일 클렌저; 파우더 클렌저; 기타
nl: Reinigertype: Balsemreiniger; Kleireiniger; Reinigingsblok; Reinigingsmelk; Reinigingszeep; Crèmereiniger; Schuimreiniger; Gelreiniger; Micellair water; Oliereiniger; Poederreiniger; Andere
cs: Typ čisticího prostředku: Balzámový čisticí prostředek; Jílový čisticí prostředek; Čisticí kostka; Čisticí mléko; Čisticí mýdlo; Krémový čisticí prostředek; Pěnivý čisticí prostředek; Gelový čisticí prostředek; Micelární voda; Olejový čisticí prostředek; Práškový čisticí prostředek; Jiné
de: Reinigertyp: Balsam-Reiniger; Ton-Reiniger; Reinigungsriegel; Reinigungsmilch; Reinigungsseife; Creme-Reiniger; Schaum-Reiniger; Gel-Reiniger; Mizellenwasser; Öl-Reiniger; Puder-Reiniger; Sonstiges
sk-SK: Typ detoxikačného produktu: Balzamový čistiaci prostriedok; Ílovitý čistiaci prostriedok; Čistiaca tyčinka; Čistiace mlieko; Čistiace mydlo; Krémový čistiaci prostriedok; Penový čistiaci prostriedok; Gélový čistiaci prostriedok; Micelárna voda; Olejový čistiaci prostriedok; Práškový čistiaci prostriedok; Iné
sv: Rengöringstyp: Balsamrengöring; Lerrengöring; Rengöringstvål; Rengöringsmjölk; Rengöringstvål; Krämrengöring; Skummande rengöring; Gelrengöring; Micellärt vatten; Oljerengöring; Pulverrengöring; Övrigt
fi: Puhdistusaineen tyyppi: Balsamipuhdistusaine; Savipuhdistusaine; Puhdistuspala; Puhdistusmaito; Puhdistussaippua; Voidemuotoinen puhdistusaine; Vaahdottuva puhdistusaine; Geelipuhdistusaine; Misellivesi; Öljypuhdistusaine; Jauhepuhdistusaine; Muu
hu: Tisztítószer típusa: Balzsam tisztító; Agyagos tisztító; Tisztító szappan; Tisztító tej; Tisztító szappan; Krémes tisztító; Habzó tisztító; Gél tisztító; Micellás víz; Olajos tisztító; Por tisztító; Egyéb